臺灣臺南地方法院臺南簡易庭民事判決　
111年度南簡字第935號
原      告  臺灣銀行股份有限公司

法定代理人  許志文  


訴訟代理人  許豊鑫  
被      告  王蓓晴  


            曾麗鳳  


上列當事人間請求清償債務事件，經本院於民國111年9月13日言
詞辯論終結，判決如下：
    主      文
被告應連帶給付原告新臺幣152,261元，及如附表所示之利息及
違約金。
訴訟費用新臺幣1,660元由被告連帶負擔。
本判決得假執行。
    事實及理由
一、被告均經合法通知，無正當理由未於言詞辯論期日到場，亦
    未提出書狀作何聲明或陳述。
二、原告起訴主張：
（一）被告王蓓晴於民國104年至108年就讀嘉南藥理科技大學資
      訊教育學系，邀同被告曾麗鳳擔任連帶保證人，與原告簽
      訂就學貸款額度為新臺幣（下同）80萬元放款借據（下稱
      系爭借據），依系爭借據第4條約定，原告憑被告王蓓晴
      於本教育階段內各學期出具之「撥款通知書」撥款；被告
      王蓓晴於本教育階段之借款8筆，金額計164,292元，目前
      被告尚有152,261元未清償；依約本借款應於最後教育階
      段學業完成日或休、退學日或教育實習期滿日或服義務兵
      役服役期滿日滿一年(在職專班無一年寬限期）之次日起
      開始分168期，依年金法，按月平均攤還本息。
（二）系爭借據第5條之約定，借款利率按中華郵政股份有限公
      司一年期定期儲蓄存款機動利率加0.15%浮動計算，被告
      於110年9月1日（未依約履償利息起算日）應負擔之就學
      貸款利率為0.9%（中華郵政股份有限公司一年期定期儲金
      機動利率0.81%+0.15%-原告銀行自行吸收0.06%）；依系
      爭借據第6條之約定，如違約經轉列催收款時，則改按轉
      列催收款項日（本案轉列催收日為110年12月10日）起，
      被告應負擔之利率應加計年利率1%固定計算之利息（即1.
      9%）。另系爭借據第6條約定，倘借款人不依期償還本金
      或本息時，除應付遲延利息外，就遲延還本付息部分，本
      金自到期日起，遲延利息自付息日起，照應還款額，逾期
      在6個月以內者，按應繳款日之借款利率10%，逾期6個月
      以上者，按應繳款日之借款利率20%計付違約金。
（三）詎被告王蓓晴自110年9月1日（利息自110年8月1日起算）
      起即未依約履行債務，迄今尚積欠本金152,261元及如附
      表所示之利息、違約金未清償。依系爭借據第7條第1項第
      1款之約定，如有一期未依約清償本金或利息時，喪失期
      限利益，債務視為全部到期，本件借款視為全部到期。被
      告曾麗鳳既為連帶保證人，自應負連帶清償責任。
（五）聲明：求為判決如主文第1項所示。
三、被告二人均未於言詞辯論期日到場，亦未提出準備書狀作何
    聲明或陳述。
四、得心證之理由：
（一）原告主張之事實，業據提出與其所述相符之就學貸款放出
      查詢表、放款借據（就學貸款專用）、就學貸款申請撥款
      通知書、教育部109年7月23日臺教高通字第1090093228B
      號令、郵局一年期定期儲蓄存款機動利率變動表及就學貸
      款利率變動表、臺灣銀行銀消金乙字第09900437701號函
      、就學貸款歷史往來明細查詢單為證，核屬相符，本院綜
      合上開事證之調查，可信原告主張為真實。
（二）按稱消費借貸者，謂當事人一方移轉金錢或其他代替物之
      所有權於他方，而約定他方以種類、品質、數量相同之物
      返還之契約；借用人應於約定期限內，返還與借用物種類
      、品質、數量相同之物，民法第474條第1項、第478條前
      段分別定有明文。又保證債務之所謂連帶，係指保證人與
      主債務人負同一債務，對於債權人各負全部給付之責任者
      而言，此就民法第272條第1項規定連帶債務之文義參照觀
      之甚明（最高法院45年度台上字第1426號判決參照）；而
      連帶債務之債權人，依民法第273條第1項規定，得對於債
      務人中之一人或數人或其全體，同時或先後請求全部或一
      部之給付。查，被告王蓓晴未依約清償借款，而被告曾麗
      鳳為被告王蓓晴之債務連帶保證人，原告自得請求被告二
      人連帶給付152,261元，及如主文第1項所示之利息及違約
      金，為有理由，應予准許。
五、按共同訴訟人因連帶或不可分之債敗訴者，應連帶負擔訴訟
    費用；又法院為終局判決時，應依職權為訴訟費用之裁判，
    民事訴訟法第85條第2項、第87條第1項分別定有明文。經核
    本件訴訟費用額為1,660元（即第一審裁判費），而原告之
    請求為有理由，爰依上開規定確定本件訴訟費用由敗訴之被
    告連帶負擔。
六、本件係屬民事訴訟法第427條第1項簡易訴訟事件所為被告敗
    訴之判決，依同法第389條第1項第3款規定，應依職權宣告
    假執行。
七、訴訟費用負擔之依據：民事訴訟法第78條、第85條第2項。
中　　華　　民　　國　　111 　年　　9 　　月　　27　　日
                  台南簡易庭  法　官  張麗娟
以上為正本係照原本作成。
如對本判決上訴，須於判決送達後20日內向本院提出上訴狀（須
附繕本）。
中　　華　　民　　國　　111 　年　　9 　　月　　27　　日
                              書記官  高培馨
附表                                     本金 利息計算期間   利率 （年息） 違約金計算期間  利率 (年息）  152,261元  自110年8月1日起至110年12月9日止 0.90% 自110年9月2日起至110年12月9日止，按利率0.90%之10%計算之違約金 0.09%  自110年12月10日起至清償日止 1.90% 自110年12月10日起至111年3月1日止，按利率1.90%之10%計算之違約金 0.19%    自111年3月2日起至清償日止，按利率1.90%之20%計算之違約金 0.38%